【裁判字號】    98,上訴,634
【裁判日期】    980731
【裁判案由】    搶奪等
【裁判全文】
臺灣高等法院臺南分院刑事判決         98年度上訴字第634號
上  訴  人
即  被  告  甲○○
上列上訴人因搶奪等案件，不服臺灣臺南地方法院98年度訴字第
249、252號中華民國98年3月30日第一審判決（起訴案號：臺灣
臺南地方法院檢察署98年度營偵字第138、168號），提起上訴，
本院判決如下：
    主  文
上訴駁回。
    理  由
一、按刑事訴訟法第361條、第367條規定，不服地方法院之第一
    審判決而上訴者，應提出上訴書狀，並敘述「具體理由」，
    為上訴必備之程式；其所提出之書狀未敘述上訴理由，或僅
    曾以言詞陳述上訴理由者，均應於上訴期間屆滿後20日內補
    提理由書於第一審法院。第一審法院經形式審查，認逾期未
    補提上訴理由者，應定期間先命補正；逾期未補正者，為上
    訴不合法律上之程式，應以裁定駁回。倘「已提出上訴理由
    」，但所提非屬具體理由者，則由第二審法院以上訴不合法
    律上之程式，判決駁回。而所謂「具體理由」，必依據卷內
    既有訴訟資料或提出新事證，指摘或表明第一審判決有何採
    證認事、用法或量刑等足以影響判決本旨之不當或違法，而
    構成應予撤銷之具體事由，始克當之（例如：依憑證據法則
    具體指出所採證據何以不具證據能力，或依憑卷證資料，明
    確指出所為證據證明力之判斷如何違背經驗、論理法則）；
    倘僅泛言原判決認定事實錯誤、違背法令、量刑失之過重或
    輕縱，而未依上揭意旨指出具體事由，或形式上雖已指出具
    體事由，然該事由縱使屬實，亦不足以認為原判決有何不當
    或違法者（例如：對不具有調查必要性之證據，法院未依聲
    請調查亦未說明理由，或援用證據不當，但除去該證據仍應
    為同一事實之認定），皆難謂係具體理由，俾與第二審上訴
    制度旨在請求第二審法院撤銷、變更第一審不當或違法之判
    決，以實現個案救濟之立法目的相契合，並節制濫行上訴（
    最高法院97年度台上字第892號判決參照。）。
二、上訴意旨略以：被告於犯後已坦承犯行，且犯案過程並未造
    成被害人受有其他傷害，被告於犯後深感悔意，即主動前往
    臺南縣刑警大隊自首犯行，而不逃避接受制裁，然對原判決
    所判之刑猶嫌過重。原審依憑被告犯罪事實之認定，猶嫌草
    率，而其審理過程，均無傳喚被害人當庭指認被告，亦無被
    害人指認被告之口卡，僅依被告之自白及路口監視器翻拍照
    片，驟以作為論罪依據，是項判決難謂適法，故請為適法之
    判決云云。
三、經查：
(一)、上訴人即被告甲○○曾於民國（下同）92年間因施用毒品案
    件，經原審法院以92年度毒聲字第196號裁定送所觀察、勒
    戒後，因認無繼續施用毒品之傾向，於92年4月10日執行觀
    察勒戒完畢出所，並由台灣台南地方法院檢察署檢察官以92
    年度營毒偵字第9號為不起訴處分確定，又於於94年間犯竊
    盜、施用毒品案件，經原審法院以94年度易字第299號、94
    年度訴字第779號、94年度易字第698號，分別判處有期徒刑
    1年、1年及1年2月確定，上開前2案經定執行刑為有期徒刑1
    年10月，於96年6月11日執行完畢，上開最後一案嗣經減刑
    為有期徒刑7月，嗣於96年12月6日執行完畢，有台灣高等法
    院被告全國前案紀錄表1紙附卷可按。
(二)、復基於施用第一級毒品之犯意，於97年10月15日17時許，在
    臺南縣新營市○○路74號住處房間內，將海洛因摻雜礦泉水
    ，以注射針筒施打手臂靜脈，施用第一級毒品海洛因1次。
(三)、另意圖為自己不法之所有，於如原判決附表編號2至13所示
    之時、地為竊盜及搶奪之行為。嗣於98年1月8日17時許，在
    如原判決附表所示編號2至8犯行未有任何偵查犯罪職權之公
    務員知悉前，即前往臺南縣新營分局自首其犯行。另於同年
    月19日18時30分許，為警循線在臺南縣鹽水鎮○○路82巷54
    號旁，逮捕騎乘車號TFV-888號機車之甲○○，並扣得其作
    案用衣褲及鞋子，而查悉如原判決附表所示編號9至13號之
    犯行。
四、原審法院以：訊據被告於審理中坦承犯行不諱，原判決附表
    編號2至8所示犯行部分，被告係自首，有臺南縣警察局南縣
    警刑字第0981500130號卷第1、2頁警訊筆錄為證，核與如附
    表所示之被害人指訴情節相符，復有刑案現場突圖2紙、贓
    物認領保管單5紙、路口監視器翻拍照片21張、刑案現場照
    片86張附卷可稽，事證明確，被告犯行堪予認定。被告附表
    編號1所示施用毒品犯行，雖在其前案觀察、勒戒執行完畢
    後5年後所犯，然其於上開觀察、勒戒執行完畢後後5年內，
    既曾於94年間再犯施用毒品犯罪被判刑確定在案，則被告本
    件施用毒品犯行，自仍得逕予審究（最高法院95年第7次刑
    事庭會議決議意旨參照）。核被告所為，均係各犯附表「所
    犯法條及罪名」欄所示之罪。被告於上開前案執行完畢後，
    於5年內故意再犯本附表所示有期徒刑以上之各罪，均應各
    依累犯規定依法加重其刑。其所犯本附表編號2至8所示犯行
    ，係對於未發覺之罪自首而接受裁判，應各依自首之規定依
    法減輕其刑。其刑有加重及減輕部分，均應依法先加重後減
    輕。其所犯上述各罪間，犯意各別，罪名不同，應分別論罪
    合併處罰。爰審酌被告有上開前科等，素行非佳，竟均仍不
    知悔改，復正值壯年，不思正當途徑賺取錢財，復多次竊盜
    被害人之財物及公然於馬路搶奪被害人財物，嚴重危害社會
    治安及被害人之人身或財物安全，另犯一次施用毒品，戕害
    自己之身心健康，惟審理中坦承犯行，態度良好，其中本附
    表編號2至8所示犯行並有上開自首情事，並參酌其犯罪所得
    財物價值之多寡等一切情狀，分別各量處如附表其「所處之
    刑」欄之所示之刑，並定其應執行刑5年6月等情。顯見原審
    法院已詳敘認定上訴人犯罪事實之理由、證據及量刑審酌之
    事由，從形式上審查，並無違背法令之情形。
五、上訴人提起上訴，僅略謂其犯後坦承犯行，並於犯罪未發覺
    前向臺南縣刑警大隊自首，原判決量刑過重；又原審僅依被
    告自白及路口監視器翻拍之照片，做為被告有罪之依據，並
    未傳訊被害人，亦無被害人指認被告口卡片，其判決難謂適
    用法，請撤銷改判云云。惟查，有關被告於警詢及偵訊中之
    供述、起訴書附表所示被害人乙○○等人之指述、刑案現場
    圖2紙、贓物認領保管單5紙、路口監視器翻拍照片21張、刑
    案現場照片86張、臺南縣警察局新營分局民治派出所採取尿
    液編號對照表、長榮大學確認報告、臺南地檢署刑案資料查
    註紀錄表、全國施用毒品案件紀錄表等證據，均於原審審判
    程序中提示予上訴人，上訴人對上開資料表示無意見（見原
    審卷第33至34頁），是上訴人於上訴理由中指述原審僅以其
    自白、路口翻拍照片等為據即予論罪云云，即無可採。再上
    訴人指稱之量刑過重部分，經查，原審就上訴人施用第一級
    毒品部分，處有期徒刑10月；就竊盜罪刑部分，論以3或4月
    有期徒刑；對搶奪罪部分論以8、9或10月有期徒刑，原審量
    刑就各罪而言，核屬非重，而上訴人所犯之罪達13件，刑期
    計達89月（即7年5月），原審於量刑刑度內，定應執行刑5
    年6月，並無違法，且對上訴人有利，上訴人稱原審量刑過
    重，即屬無據。況查，上訴人之上訴理由並未依據卷內既有
    訴訟資料或提出新事證，指摘或表明第一審判決有何採證認
    事、用法或量刑等足以影響判決本旨之不當或違法之具體事
    由（按上訴理由是否具體，係屬第二審審查之範圍，不在命
    補正之列，刑事訴訟法第361條修正立法理由參照）。按之
    上開規定，本件上訴顯屬違背法律上之程式，自應予駁以回
    ，並不經言詞辯論為之。
六、依刑事訴訟法第367條前段、第372條，判決如主文。
中    華    民    國    98    年    7     月    31    日
                  刑事第三庭    審判長法  官  陳義仲
                                      法  官  蘇清水
                                      法  官  宋明中
以上正本證明與原本無異。
竊盜部分，不得上訴。
其餘部分，如不服本判決應於收受送達後10日內向本院提出上訴
書狀，其未敘述上訴理由者，並得於提起上訴後10日內向本院補
提理由書（均須按他造當事人之人數附繕本）「切勿逕送上級法
院」。
                                      書記官  黃子起
中    華    民    國    98    年    7     月    31    日


司法院資訊處製作；財團法人民間司法改革基金會備份。
